【裁判字號】    99,抗,350
【裁判日期】    991230
【裁判案由】    假扣押
【裁判全文】
臺灣高等法院高雄分院民事裁定           99年度抗字第350號
抗  告  人  劉邱芬蓮
上列抗告人因與相對人黃正雄間聲請假扣押事件，對於民國99年
9 月23日臺灣屏東地方法院99年度裁全字第848 號所為裁定提起
抗告，本院裁定如下：
    主  文
抗告駁回。
抗告訴訟費用由抗告人負擔。
    理  由
一、抗告意旨略以：相對人固以保全對伊之借款債權為由，向原
    法院聲請對伊為假扣押，惟伊與相對人間並無金錢往來，相
    對人亦未對伊為任何請求，伊因罹患重大疾病，始居住新北
    市○○區○○街31巷19弄2 號1 樓，以方便家人照應，是相
    對人尚不得向伊請求給付，其向伊聲請假扣押即屬無據。原
    裁定准許相對人之聲請，自有違誤，爰請求廢棄原裁定等語
    。
二、按債權人就金錢請求或得易為金錢請求之請求，欲保全強制
    執行者，得聲請假扣押；假扣押，非有日後不能強制執行或
    甚難執行之虞者，不得為之；請求及假扣押之原因，應釋明
    之；前項釋明如有不足，而債權人陳明願供擔保或法院認為
    適當者，法院得定相當之擔保，命供擔保後為假扣押，民事
    訴訟法第522 條第1 項、第523 條、第526 條第1 項、第2
    項定有明文。又聲請假扣押固應就其請求釋明之，惟債權人
    之本案債權是否確實存在，於保全程序法院不得為實體上之
    審認，僅為形式上審查；而所謂假扣押之原因，依同法第
    523 條第1 項規定，係指日後有不能強制執行或甚難執行之
    虞或應在外國為強制執行之情形，如債務人浪費財產，增加
    負擔，或就其財產為不利益之處分，將成為無資力之狀態，
    或將移住遠地、逃匿無蹤、隱匿財產等是（最高法院93年度
    台抗字第323 號、94年度台抗字第463 裁定意旨參照）。
三、經查，相對人主張抗告人於民國86年間向其借款新台幣（下
    同）130 萬元，並簽發面額分別為100 萬元、30萬元之本票
    2 紙，作為借款之憑據，惟抗告人迄未清償，經向抗告人催
    討，亦拒未返還，據悉抗告人及其配偶近期曾處分一筆土地
    而獲有數百萬元之買賣價金，相對人據此向抗告人為清償之
    請求，然抗告人仍不願清償借款，且抗告人戶籍地為屏東縣
    內埔鄉○○路137 號，本票上住址為新北市○○區○○街31
    巷19弄2 號1 樓，抗告人已搬離上開住址，而有隱匿財產之
    嫌，相對人更難以追償本筆債務，致日後有難於執行之虞等
    情，業據其提出本票影本2 紙、抗告人戶籍謄本為證。是其
    已就請求及假扣押之原因以為釋明，其釋明雖尚有未足，惟
    相對人既陳明願供擔保，以補其釋明之不足，揆諸上開說明
    ，其聲請於法並無不合，應予准許。至抗告人所辯伊與相對
    人間並無金錢往來，相對人亦未對伊為任何請求云云，乃屬
    實體問題，應由本案訴訟解決，非本件保全程序所得審究，
    抗告人據以對原裁定聲明不服，並無理由。
四、綜上所述，相對人業已就請求及假扣押之原因釋明，並陳明
    願供擔保，以補釋明之不足。原法院酌定擔保金額，准為假
    扣押之裁定，並無違誤，抗告意旨求予廢棄，為無理由，應
    予駁回。
據上論結，本件抗告為無理由，依民事訴訟法第495 條之1 第1
項、第449 條第1 項、第95條、第78條，裁定如主文。
中    華    民    國    99    年    12    月    30    日
                            民事第一庭
                                審判長法官  蔡明宛
                                法      官  曾錦昌
                                法      官  魏式璧
以上正本證明與原本無異。
本裁定不得再抗告。
中    華    民    國    99    年    12    月    30    日
                                書  記  官  林佳蓉

司法院資訊處製作；財團法人民間司法改革基金會備份。
